# 陈老师请教一下同一控制下的吸收合并问题，谢谢

提问人：1977 时间：2011-09-14 22:03:56
1 、同一控制的吸收合并被吸收单位有未弥补的亏损，合并方以换股方式吸收合并，合并后的股本是否可以是吸收方的股本加上被吸收方的净资产数呢？还是一定要双方的注册资本之和？
2 、吸收方发行的股份是否可以按每股一元发行，而不考虑其每股净资产数。
3 、同一控制的吸收合并发生在 6 月份，编制对外报表时需要将被吸收单位的上半年收入、费用合并吗？如果同时披露 09 年的，是否也需要合并 09 年被吸收方的数据？

回答人：chenyiwei
1 、涉及外商投资企业的吸收合并，按《关于外商投资企业合并与分立的规定》第十一条规定处理。仅涉及内资企业的合并，对合并后存续公司的注册资本未作限制。 2 、这归根结底是股东之间的利益平衡问题。但需要考虑是否涉及国资（避免国有资产流失嫌疑）、吸收合并后存续企业是否打算IPO（低价增资可能涉嫌利益输送或者可能被认定为股份支付）等问题。 3 、区分合并方个别报表层面和合并报表层面分别处理，具体参考讲解第 22 章第二节中关于同一控制下吸收合并中比较数据列报的规定。

回答人：chenyiwei
回复 1977 的帖子
“其帐面的资产按评估价会远远大于帐面价值”：是否经过评估，取得了具体的评估值数据？还是建议通过评估等方式对该入股价格的公允性（目前所增加的股份数量大致上接近于按该出资资产的评估值和标的企业的每股评估价值计算的可增资数量）提供定量的证据予以证明。

提问人：1977 时间：2011-09-14 22:22:37
谢谢陈老师！！ 我看了讲解了，但讲解中的“如果合并方在合并当期期末，仅需要编制个别财务报表、不需要编制合并财务报表的，合并方在编制前期比较报表时，无须对以前期间已经编制的比较报表进行调整”，这句话我不太明白，是不是这样理解，如果吸收方期未有子公司需要编制合并报表，就需要将被合并方在合并前的收入、费用列入合并范围，如果吸收方没有子公司就不需要将被合并方在合并前的收入、费用列入合并范围？

回答人：chenyiwei
无论吸收方是否需要编制合并报表，在其个别报表层面，都无需将被吸收方于吸收合并日之前的损益纳入。吸收方需要编制合并报表的，在其合并报表层面完整体现同一控制下合并的处理原则，需将被吸收方合并日前的损益纳入